【裁判字號】    95,抗,79
【裁判日期】    950404
【裁判案由】    損害賠償
【裁判全文】
臺灣高等法院臺南分院民事裁定  95年度抗字第79號
抗  告  人  甲○○
相  對  人  乙○○
            丙○○
上列抗告人與相對人間損害賠償事件，抗告人對於中華民國95年
2月8日臺灣雲林地方法院93年度訴字第503號裁定提起抗告，本
院裁定如下：
    主  文
原裁定廢棄。
抗告訴訟費用由相對人負擔。
    理  由
一、按當事人非居住於法院管轄區域內者，其在途期間之計算，
    按該法院區域之在途期間日數（日數不同者，按最長日數）
    ，再加其居住地地方法院管轄區域內之在途期間日數（日數
    不同者，按最長日數）計算。民國92年12月31日司法院修正
    發布之「法院訴訟當事人在途期間標準」第3條第1款(一)定有
    明文。
二、本件抗告人即上訴人係居住於台中市，非居住原法院管轄區
    域內，依上開「標準」第2條第1款之規定，原法院之在途期
    間最長日數為2日，而其居住地台中地方法院管轄區域內之
    在途期間最長日數為3日，是本件抗告人之在途期間為5日。
    而原審判決係於95年1月5日合法送達於抗告人，有送達證書
    附於原審卷可稽（第361頁），其上訴期間應自翌日即95年1
    月6日起算；又其上訴之不變期間為20日，加計其在途期間
    5日，共為25日，是其上訴期間應於95年1月30日始行屆滿。
    復依民法第122條之規定，於一定期日或期間內，應為意思
    表示或給付者，其期日或其期間之末日，為星期日、紀念日
    或其他休息日時，以其休息日之次日代之。而95年1月30日
    至同年2月2日係春節假日及補假日，依上開規定，應以95年
    2月2日之次日即95年2月3日代之。從而上訴人於95年2月3日
    向原法院提出上訴狀（見原審卷第362頁），尚未逾民事訴
    訟法第440條前段所定之不變期間，其上訴應為合法。原法
    院未察，遽認其上訴已逾期，依民事訴訟法第442條第1項之
    規定駁回其上訴，尚有不合。抗告意旨執以指摘，為有理由
    ，應由本院將原判決予以廢棄。
三、依民事訴訟法第492條、第95條、第78條，裁定如主文。
中    華    民    國    95    年    4     月    4     日
                  民事第三庭  審判長法  官  陳光秀
                                    法  官  曾平杉
                                    法  官  楊省三
上為正本係照原本作成。
如不服本裁定，僅得於收受本裁定正本送達後10日內以適用法規
顯有錯誤為理由，向本院提出再抗告狀（須附繕本一份及繳納再
抗告裁判費新台幣1千元)，並經本院許可後始可再抗告於最高法
院。
中    華    民    國    95    年    4     月    6     日
                                    書記官  謝淑玉
【附記】
民事訴訟法第495條之1第2項準用同法第466條之1第1、2項規定
：
I對於第二審判決上訴，上訴人應委任律師為訴訟代理人。但上
  訴人或其法定代理人具有律師資格者，不在此限。
II上訴人之配偶、三親等內之血親、二親等內之姻親，或上訴人
  為法人、中央或地方機關時，其所屬專任人員具有律師資格並
  經法院認為適當者，亦得為第三審訴訟代理人。
                                               K


司法院資訊處製作；財團法人民間司法改革基金會備份。
